【裁判字號】    98,易,1646
【裁判日期】    980619
【裁判案由】    詐欺
【裁判全文】
臺灣臺中地方法院刑事判決              98年度易字第1646號
公  訴  人  臺灣臺中地方法院檢察署檢察官
被      告  甲○○
                    8之4號
                    （另案在臺灣臺中監獄執行）
上列被告因詐欺案件，經檢察官提起公訴（98年度偵字第8762號
），被告就被訴事實為有罪之陳述，經受命法官聽取當事人意見
後，由本院合議庭裁定以簡式審判程序審理，判決如下：
    主    文
甲○○犯如附表所示之詐欺取財罪，均累犯，各處如附表所示之
刑。應執行有期徒刑壹年。
    犯罪事實
一、甲○○前於民國95年間，因詐欺、竊盜案件，經臺灣高雄地
    方法院以95年度易字第1189號分別判處有期徒刑9月、5月，
    應執行有期徒刑1年1月確定；又於95年間，因詐欺案件，經
    臺灣高雄地方法院以95年度簡字第7579號判處有期徒刑6月
    確定。前開二判決經臺灣高雄地方法院以96年度聲減字第19
    31號裁定減刑為有期徒刑4月又15日、2月又15日及3月，並
    定應執行刑為有期徒刑9月又15日確定，於96年7月16日縮刑
    期滿執行完畢。詎猶不知悔改，竟意圖為自己不法之所有，
    各於如附表所示時間、地點，分別以如附表所示之犯罪方法
    ，先後詐得各如附表所示財物。
二、案經呂原（起訴書誤繕為呂丁原）訴由桃園縣政府警察局
    中壢分局、李明德訴由桃園縣政府警察局桃園分局、王強訴
    由桃園縣政府警察局中壢分局報告臺灣桃園地方法院檢察署
    呈請臺灣高等法院檢察署檢察長令轉臺灣臺中地方法院檢察
    署檢察官偵查起訴。
    理    由
一、訊據被告甲○○於偵查及本院審理時就前開犯罪事實均坦承
    不諱，且與證人即告訴人呂原、李明德、王強於警詢、偵
    查中所證述之情節大致相符，並經證人即「鑫豔酒店」員工
    康坤龍於警詢時陳述明確，復有被告與呂原購車之預約單
    乙紙附卷可參，足見被告自白與事實相符。本件事證明確，
    被告詐欺取財犯行堪以認定，應予依法論科。
二、核被告所為，均係犯刑法第339條第1項之詐欺取財罪。其所
    犯如附表所示3次詐欺取財犯行，犯意各別，行為互殊，應
    予分論併罰。查被告前曾於95年間因詐欺、竊盜案件，經臺
    灣高雄地方法院以95年度易字第1189號分別判處有期徒刑9
    月、5月，應執行有期徒刑1年1月確定；又於95年間，因詐
    欺案件，經臺灣高雄地方法院以95年度簡字第7579號判處有
    期徒刑6月確定。前開二判決經臺灣高雄地方法院以96年度
    聲減字第1931號裁定減刑為有期徒刑4月又15日、2月又15日
    及3月，定應執行刑為有期徒刑9月又15日確定，於96年7月1
    6日縮刑期滿執行完畢乙情，有臺灣臺中地方法院檢察署刑
    案資料查註紀錄表、臺灣高等法院被告前案紀錄表各乙份附
    卷可按，其於有期徒刑執行完畢後5年內，故意再犯前開有
    期徒刑以上之3罪，均為累犯，應各依刑法第47條第1項之規
    定加重其刑。爰審酌被告正值壯年，不思以正當途徑取財，
    反而心生貪念，希冀不勞而獲，竟圖謀不法，於短時間內多
    次為詐欺犯行，惡性非輕，惟念其犯後均已坦承犯行，態度
    尚佳等一切情狀，各量處如主文所示之刑，並定其應執行之
    刑，以示懲儆。
據上論斷，應依刑事訴訟法第273條之1第1項、第299條第1項前
段，刑法第339條第1項、第47條第1項、第51條第5款，刑法施行
法第1條之1，判決如主文。
中    華    民    國    98    年     6    月    19    日
                       臺灣臺中地方法院刑事第十五庭
                           法  官  劉麗瑛
以上正本證明與原本無異。
如不服本判決應於收受判決後10日內向本院提出上訴書狀，並應
敘述具體理由；其未敘述上訴理由者，應於上訴期間屆滿後20日
內向本院補提理由書（均須按他造當事人之人數附繕本）「切勿
逕送上級法院」。
                           書記官  王玟
中    華    民    國    98    年     6    月    19    日
附錄論罪科刑法條全文：
中華民國刑法第339條：
意圖為自己或第三人不法之所有，以詐術使人將本人或第三人之
物交付者，處五年以下有期徒刑、拘役或科或併科一千元以下罰
金。
以前項方法得財產上不法之利益或使第三人得之者，亦同。
前二項之未遂犯罰之。
附表：
┌──┬───┬─────┬────────┬─────┬──────┐
│編號│被害人│ 犯罪時間 │                │          │            │
│    │      ├─────┤   犯罪方法     │所犯法條  │  主文罪刑  │
│    │      │ 犯罪地點 │                │          │            │
├──┼───┼─────┼────────┼─────┼──────┤
│    │      │          │甲○○在羅馬皇宮│刑法第339 │甲○○意圖為│
│    │      │96年12月18│KTV第V09號包廂內│條第1項   │自己不法之所│
│ 一 │呂原│日22時許  │，與呂原商談購│          │有，以詐術使│
│    │      │          │車及支付訂金一事│          │人將本人之物│
│    │      │          │時，藉口需要改運│          │交付，累犯，│
│    │      ├─────┤，而向呂原借看│          │處有期徒刑肆│
│    │      │桃園縣中壢│脖子上之金項鍊1 │          │月。        │
│    │      │市○○路17│條，致呂原陷於│          │            │
│    │      │0號3樓（羅│錯誤而交付其所有│          │            │
│    │      │馬皇宮KTV │之金項鍊，甲○○│          │            │
│    │      │酒店）第V0│取得上開金項鍊後│          │            │
│    │      │9號包廂內 │，隨即藉詞外出而│          │            │
│    │      │          │逃逸，後於不詳時│          │            │
│    │      │          │、地，將該金項鍊│          │            │
│    │      │          │以新臺幣（下同）│          │            │
│    │      │          │1萬餘元之代價， │          │            │
│    │      │          │予以變賣，得款供│          │            │
│    │      │          │己花用。        │          │            │
├──┼───┼─────┼────────┼─────┼──────┤
│    │      │          │甲○○與李明德在│刑法第339 │甲○○意圖為│
│    │      │97年4月18 │「天上人間酒店」│條第1項   │自己不法之所│
│ 二 │李明德│日21時許  │商談購車一事，於│          │有，以詐術使│
│    │      │          │買單之際，甲○○│          │人將本人之物│
│    │      │          │藉口要至櫃臺付帳│          │交付，累犯，│
│    │      │          │，致李明德陷於錯│          │處有期徒刑肆│
│    │      ├─────┤誤而交付現金1萬 │          │月。        │
│    │      │桃園縣桃園│元予甲○○；另向│          │            │
│    │      │市○○路99│李明德佯稱自己之│          │            │
│    │      │號3樓「天 │行動電話沒電，欲│          │            │
│    │      │上人間酒店│借用李明德之行動│          │            │
│    │      │」內      │電話，致李明德陷│          │            │
│    │      │          │於錯誤而交付其所│          │            │
│    │      │          │有之行動電話（HT│          │            │
│    │      │          │C牌、5500型）1支│          │            │
│    │      │          │予甲○○。甲○○│          │            │
│    │      │          │取得李明德交付之│          │            │
│    │      │          │現金1萬元及上開 │          │            │
│    │      │          │行動電話後，隨即│          │            │
│    │      │          │藉詞外出而逃逸。│          │            │
├──┼───┼─────┼────────┼─────┼──────┤
│    │      │          │甲○○搭乘房屋仲│刑法第339 │甲○○意圖為│
│    │      │97年6月13 │介人員王強所駕駛│條第1項   │自己不法之所│
│    │      │日20時許  │車牌號碼6787-UT │          │有，以詐術使│
│    │      │          │號自小客車，至「│          │人將本人之物│
│ 三 │ 王強 │          │鑫豔酒店」飲酒時│          │交付，累犯，│
│    │      ├─────┤，王強將上開自小│          │處有期徒刑陸│
│    │      │          │客車交由酒店內之│          │月。        │
│    │      │桃園縣中壢│員工泊車，後該酒│          │            │
│    │      │市○○○路│店內不知名之員工│          │            │
│    │      │與復興路口│欲將停車牌交與王│          │            │
│    │      │之「鑫豔酒│強時，適在包廂外│          │            │
│    │      │店」      │偶遇甲○○，即將│          │            │
│    │      │          │該停車牌交與黃文│          │            │
│    │      │          │賓，並委託甲○○│          │            │
│    │      │          │將該停車牌轉交與│          │            │
│    │      │          │車主王強。甲○○│          │            │
│    │      │          │於飲酒間，藉詞先│          │            │
│    │      │          │行離去，持該停車│          │            │
│    │      │          │牌向酒店員工換取│          │            │
│    │      │          │自小客車鑰匙，致│          │            │
│    │      │          │該員工陷於錯誤，│          │            │
│    │      │          │誤以為甲○○係車│          │            │
│    │      │          │主，而將自小客車│          │            │
│    │      │          │鑰匙交與甲○○，│          │            │
│    │      │          │甲○○即駕駛上開│          │            │
│    │      │          │自小客車離去。  │          │            │
└──┴───┴─────┴────────┴─────┴──────┘


司法院資訊處製作；財團法人民間司法改革基金會備份。
